臺灣臺中地方法院刑事判決　　　　　　 96年度交易字第442號
公　訴　人　臺灣臺中地方法院檢察署檢察官
被　　　告　丙○○
上列被告因過失傷害案件，經檢察官提起公訴（96年度偵字第99
30號），被告就被訴事實為有罪之陳述，本院改以簡式審判程序
判決如下：
    主    文
丙○○從事業務之人，因業務上之過失傷害人，處有期徒刑肆月
，如易科罰金，以新臺幣壹仟元折算壹日，減為有期徒刑貳月，
如易科罰金，以新臺幣壹仟元折算壹日。
    犯罪事實
一、丙○○平日以駕駛聯結車為業，為從事業務之人，於民國九
    十五年八月三十一日，駕駛車牌號碼ＩＳ─５６０號全聯結
    車，自台中巿中港路上國道一號高速公路往北直行，於同日
    晚上十時許，途經台中巿西屯區國道一號一七三公里八百公
    尺北向處，因車輛故障無法行駛，停於車道內，形成臨時路
    障，原應注意於車後方設置完善之警示標誌，以免影響行車
    安全，且依當時情形，又非不能注意，竟疏未注意，貿然將
    車輛停於原車道內，適有酒精濃度超過規定（酒精濃度達每
    公升０．九一毫克）而駕駛３５２─ＨＭ號半聯結車亦疏未
    注意車前狀況之甲○○，由後面追撞在前方之丙○○駕駛之
    上開故障全聯結車車尾，致甲○○受有左大腿、右大腿多處
    挫傷之傷害（丙○○、甲○○二人均被送往行政院衛生署豐
    原醫院就醫）。丙○○於肇事後，在有偵查權限之公務員發
    覺犯罪人前，即於內政部警政署國道公路警察局第三警察隊
    員警乙○○到場處理時，陳明自己係肇事者，向警方自首而
    受裁判。
二、案經甲○○訴由內政部警政署國道公路警察局第三警察隊報
    請臺灣臺中地方法院檢察署檢察官偵查起訴。
    理    由
一、本案證據能力之說明：
    按「被告以外之人於審判外之陳述，雖不符前四條（指刑事
    訴訟法第一五九條之一至第一五九條之四之規定，而經當事
    人於審判程序同意作為證據，法院審酌該言詞陳述或書面陳
    述作成之情況，認為適當者，亦得為證據」，又「當事人、
    代理人或辯護人於法院調查證據時，知有第一五九條第一項
    不得為證據之情形，而未於言詞辯論終結前聲明異議，視為
    有前項之同意」，刑事訴訟法第一五九條之五第一項、第二
    項亦有明文。本件被告就檢察官提出之證據之證據能力，均
    未於言詞辯論終結前聲明異議，自視為同意，合先敘明。
二、前開事實，業據被告丙○○於本院審理時坦承不諱，並據告
    訴人甲○○於偵查時及證人乙○○於本院審理時指訴及證述
    明確。並有告訴人甲○○之診斷證明書、道路交通事故調查
    報告表（一）、（二）、道路交通事故現場圖、被告之酒精
    測試單、臺灣省臺中縣區車輛事故鑑定委員會鑑定意見、臺
    灣省車輛行車事故覆議鑑定委員會函、肇事現場照片十張等
    附卷可證。而告訴人甲○○因本案車禍而受有前揭傷害，亦
    有行政院衛生署豐原醫院九十五年九月一日診斷證明書一紙
    在卷可憑。且按「汽車在行駛途中，因機件故障或其他緊急
    情況無法繼續行駛時，應滑離車道，在路肩上停車待援。滑
    離車道時，先顯示方向燈逐漸減速駛進路肩，車身或所載貨
    物突出部分，須全部離開車道。待援期間除顯示危險警告燈
    外，並在故障車輛後方五十公尺至一百公尺處設置車輛故障
    標誌警示之。前項情形汽車無法滑離車道時，除顯示危險警
    告燈外，應在故障車輛後方一百公尺以上處設置車輛故障標
    誌，同時應即通知管理機關或警察機關協助處理。」高速公
    路及快速公路交通管制規定第十五條定有明文；又「車輛故
    障標誌，由車輛駕駛人設置」、「車輛故障標誌，用以指示
    前有故障車輛，促使車輛駕駛人注意減速避讓。本標誌為紅
    色中空之正等邊三角形，以鋁質或其他適當材料製作，具反
    光性能，反光體為紅色，須在夜間距離二００公尺處可用目
    力辨認清楚。邊框為白色或銀色，採用摺疊式或整體式製作
    之。」道路交通標誌標線號誌設置規定第四條第四項、第一
    百三十八條第一項亦分別定有明文。被告駕車自應注意上述
    交通規則之規定，且依當時路況及天候，被告並無不能注意
    之情形，其疏未注意而發生本案車禍並致告訴人受有前揭傷
    害，則被告自有過失，且被告之過失駕駛行為與告訴人所受
    傷害間，亦具相當因果關係，甚為明確。又告訴人甲○○因
    酒精濃度超過規定（每公升達０．九一毫克）亦疏未注意車
    前狀況，而由後面追撞在前方之丙○○駕駛之上開故障全聯
    結車車尾，亦據告訴人甲○○陳明在卷（註：甲○○酒駕部
    分，亦據本院以九十五年度中交簡一九０九號判處有期徒刑
    二月確定在案），足見告訴人甲○○亦有違反道路交通安全
    規則第九十四條第三項之規定，就本案車禍之發生亦同有過
    失責任，前開臺灣省臺中縣區車輛事故鑑定委員會、臺灣省
    車輛行車事故覆議鑑定委員會之鑑定意見亦同此認定，惟此
    並不影響被告前揭過失犯行之成立。從而，足認被告自白確
    與事實相符。是本案事證明確，被告前揭過失傷害犯行，至
    堪認定。
二、查被告丙○○平日以駕駛聯結車為業，為從事業務之人，核
    其所為，係犯刑法第二百八十四條第二項前段之業務過失傷
    害罪。又被告於肇事後犯罪未經發覺前，主動向到場處理之
    警員當場承認其為本案車禍肇事者而自願接受裁判等情，業
    據被告陳明在卷，並經證人即內政部警政署國道公路警察局
    第三警察隊員警乙○○於本院審理時證述屬實　，爰依刑法
    第六十二條前段之規定，減輕其刑。爰審酌被告就本案車禍
    之過失程度、致告訴人所受傷害之程度，被告迄未能與告訴
    人達成和解、賠償告訴人之損害，再兼衡酌被告犯後坦承犯
    行之犯罪後態度、告訴人甲○○就本案車禍亦有過失等一切
    情狀，量處如主文所示之刑，並諭知易科罰金之折算標準。
    另本案被告犯罪時間係在九十六年四月二十四日以前，合於
    中華民國九十六年罪犯減刑條例第二條第一項第三款所定減
    刑條件，應依法減輕其宣告刑二分之一，並諭知易科罰金之
    折算標準。
據上論斷，應依刑事訴訟法第二百七十三條之一第一項、第二百
九十九條第一項前段，刑法第二百八十四條第二項前段、第六十
二條前段、第四十一條第一項前段，刑法施行法第一條之一第一
項、第二項前段，中華民國九十六年罪犯減刑條例第二條第一項
第三款、第七條，判決如主文。
中　　華　　民　　國　　96　　年　　11　　月　　30　　日
                  刑事第二庭　　法  官  曾佩琦
上正本證明與原本無異。
如不服本判決，應於收送達後十日內向本院提出上訴書狀（應敘
述具體理由並附繕本）。
上訴書狀如未敘述理由，應於上訴期間屆滿後二十日內補提理由
書於本院。
                                書記官  何淑鈴
中　　華　　民　　國　　96　　年　　11　　月　　30　　日
附錄本案論罪科刑法條：
【刑法第二百八十四條第二項】
  從事業務之人，因業務上之過失傷害人者，處一年以下有期徒
  刑、拘役或一千元以下罰金，致重傷者，處三年以下有期徒刑
  、拘役或二千元以下罰金。
